臺灣新竹地方法院刑事判決　　　　　　　
                                      110年度易字第282號
                                      110年度易字第287號
公  訴  人  臺灣新竹地方檢察署檢察官
被      告  陳國瑋



上列被告因犯竊盜等案件，經檢察官提起公訴（110年度偵字第9
94號、第1080號、第1090號、第1347號、第2391號），本院判決
如下：
    主  文
陳國瑋犯如附表各該編號所示之罪，均累犯，各處如附表主文欄
所示之刑。應執行有期徒刑捌月，如易科罰金，以新臺幣壹仟元
折算壹日。
未扣案之黑色錢包壹個(內有現金新臺幣肆仟元)、手機座壹個，
均沒收，於全部或一部不能沒收或不宜執行沒收時，追徵其價額
。
    事  實
一、本件犯罪事實及證據，除證據部分應補充被告於本院準備程
    序及簡式審判程序時之自白外，餘均引用檢察官起訴書之記
    載（如附件一、二）。
二、論罪科刑：
（一）核被告所為，於附件一犯罪事實欄一(一)至(三)及附件二
      犯罪事實欄所示均係犯刑法第320條第1項竊盜罪；附件一
      犯罪事實欄一(四)所為，係犯刑法第354條毀損罪。被告
      所犯上開各罪，犯意各別、行為互殊，應分論併罰。
（二）被告前因行使變造特種文書、搶奪案件，經臺灣臺中地方
      法院以105年度訴字第275號判決判處有期徒刑3月、10月
      ，經上訴後，由臺灣高等法院臺中分院以105年度上訴字
      第940號判決上訴駁回而確定，嗣經非常上訴，並由最高
      法院以105年度台非字第177號判決撤銷上開判決，改判處
      有期徒刑2月、8月確定，再經臺灣高等法院臺中分院以10
      5年度聲字第2053號裁定應執行有期徒刑9月確定，經入監
      執行，並接續執行另案殘刑，於107年12月17日縮短刑期
      執行完畢等情，有臺灣高等法院被告前案紀錄表1 份在卷
      可參，其於有期徒刑執行完畢後5 年內故意再犯本件有期
      徒刑以上之罪，為累犯。本院參以司法院釋字第775 號解
      釋意旨，審酌被告本件與前開構成累犯之案件，均屬故意
      犯罪，且被告另有多次竊盜之前案紀錄，此有上開紀錄表
      在卷可憑，足見被告對刑罰反應力薄弱，並斟酌憲法第8
      條人身自由保障原則、第23條比例原則後，認被告應依刑
      法第47條第1項之規定加重其刑，始符合罪刑相當。
（三）爰審酌被告為竊盜之犯行漠視他人財產權益，顯見守法意
      識薄弱，所為實不足取，然犯後坦承犯行之態度，及迄今
      均未與告訴人等達成和解，兼衡被告之教育程度為高職畢
      業、入獄前從事餐飲業等一切情狀，分別量處如主文所示
      之刑並定應執行之刑及諭知易科罰金之折算標準，以資懲
      儆。
三、沒收：
    按供犯罪所用、犯罪預備之物或犯罪所生之物，屬於犯罪行
    為人者，得沒收之；犯罪所得，屬於犯罪行為人者，沒收之
    ，於全部或一部不能沒收或不宜執行沒收時，追徵其價額；
    犯罪所得已實際合法發還被害人者，不予宣告沒收或追徵。
    宣告前二條之沒收或追徵，有過苛之虞、欠缺刑法上之重要
    性、犯罪所得價值低微，或為維持受宣告人生活條件之必要
    者，得不宣告或酌減之，刑法第38條第2項前段、38條之1第
    1項前段、第3項、第5項、第38條之2第3項分別定有明文。
    經查：
（一）被告於附件一犯罪事實欄一(三)所竊得之黑色錢包1個(內
      有現金4,000元)及附件二犯罪事實欄所竊得之手機座1個
      ，雖未扣案，然屬被告犯罪所得，且並未實際合法發還
      予被害人，應依刑法第38條之1第1項前段、第3 項之規定
      宣告沒收，於全部或一部不能沒收或不宜執行沒收時，追
      徵其價額。
（二）被告於附件一犯罪事實欄一(一)所竊得之藍芽耳機、半入
      耳式耳機及手機架各1個，均已發還被害人姚佳蓁；於附
      件一犯罪事實欄一(二)所竊得之包裹、藍芽耳機各2個，
      亦均已發還被害人顧芷芸，有贓物認領保管單及偵訊筆錄
      附卷可參，依刑法第38條之1第5項之規定，爰不予宣告沒
      收。
據上論斷，應依刑事訴訟法第299 條第1 項前段、第300 條，判
決如主文。
本案經檢察官邱志平提起公訴並追加起訴，檢察官陳中順到庭執
行職務。
中    華    民    國   110    年    5     月    28    日
                  刑事第十一庭  法  官  李毓華 
以上正本證明與原本無異。
如不服本判決應於收受本判決後20日內向本院提出上訴書狀，上
訴書狀應敘述具體理由。上訴書狀未敘述上訴理由者，應於上訴
期間屆滿後20日內補提理由書狀於本院(均須按他造當事人之人
數附繕本)「切勿逕送上級法院」。
中　　華　　民　　國　　110 　年　　5 　　月　　28　　日
                                書記官  張懿中
附錄本案論罪科刑法條：
中華民國刑法第320 條
意圖為自己或第三人不法之所有，而竊取他人之動產者，為竊盜
罪，處5 年以下有期徒刑、拘役或50萬元以下罰金。
意圖為自己或第三人不法之利益，而竊佔他人之不動產者，依前
項之規定處斷。
前二項之未遂犯罰之。
（毀損器物罪）
毀棄、損壞前二條以外之他人之物或致令不堪用，足以生損害於
公眾或他人者，處 2 年以下有期徒刑、拘役或 5 百元以下罰金
。
附表： 

編號 對應之犯罪事實  主文罪名及宣告刑欄  1 如附件一犯罪事實欄一(一)部分 陳國瑋犯竊盜罪，累犯，處有期徒刑參月，如易科罰金，以新臺幣壹仟元折算壹日。 2 如附件一犯罪事實欄一(二)部分 陳國瑋犯竊盜罪，累犯，處有期徒刑參月，如易科罰金，以新臺幣壹仟元折算壹日。 3 如附件一犯罪事實欄一(三)部分 陳國瑋犯竊盜罪，累犯，處有期徒刑參月，如易科罰金，以新臺幣壹仟元折算壹日。 4 如附件一犯罪事實欄一(四)部分 陳國瑋犯毀損他人物品罪，累犯，處有期徒刑參月，如易科罰金，以新臺幣壹仟元折算壹日。 5 如附件二犯罪事實欄一部分 陳國瑋犯竊盜罪，累犯，處有期徒刑參月，如易科罰金，以新臺幣壹仟元折算壹日。 


附件一:
臺灣新竹地方檢察署檢察官起訴書
                                     110年度偵字第994號
                                                第1080號
                                                第1090號
                                                第1347號
　　被　　　告　陳國瑋　男　42歲（民國00年00月0日生）
　　　　　　　　　　　　住○○市○○區○○路00○00號
　　　　　　　　　　　　（另案於法務部○○○○○○○行                          中）
　　　　　　　　　　　　國民身分證統一編號：Z000000000號
上列被告因竊盜等案件，已經偵查終結，認應提起公訴，茲將犯
罪事實及證據並所犯法條分敘如下：
　　　　犯罪事實
一、陳國瑋前因竊盜案件，經法院判決判處有期徒刑5月，於民
    國109年8月17日徒刑易科罰金出監。詎仍不知悔改，分別為
    下列犯行：（一）意圖為自己不法之所有，於109年10月13
    日下午5時34分許，騎乘其女友之女兒藍詩婷所有之車牌號
    碼000-0000號重型機車，至姚佳蓁管領位於新竹市○○區○○路
    00號寶寶3C店，徒手竊取貨架上之AWEI T5雙耳無線藍芽耳
    機、OPPO半入耳式耳機、鋁合金手機架各1個，得手後離去
    。嗣姚佳蓁發覺遭竊，報警查獲陳國瑋，並扣得上開藍芽耳
    機、半入耳式耳機及手機架各1個（已發還姚佳蓁）。（二
    ）意圖為自己不法之所有，於109年10月14日凌晨0時47分許
    ，至顧芷芸管領位於新竹市○○區○○路000○000號統一超商豪
    運門市，徒手竊取貨架上之包裹2個、藍芽耳機2個，得手後
    離去。適顧芷芸發覺遭竊，報警查獲陳國瑋，並扣得上開失
    竊包裹、藍芽耳機各2個（已發還顧芷芸）。（三）意圖為
    自己不法之所有，於109年10月22日中午12時15分許，騎乘
    所有之車牌號碼000-0000號重型機車，至新竹市東區明湖路
    466巷口前，趁江春龍將車牌號碼000-00號營業小貨車停放
    路邊卸貨之際，徒手竊取江春龍所有並置放上開貨車副駕駛
    座上黑色包包（內有現金4,000元），得手後離去，嗣江春
    龍發覺遭竊，報警查獲陳國瑋。（四）基於毀損之犯意，於
    109年10月26日凌晨1時5分許，騎乘所有之車牌號碼000-000
    0號重型機車，至陳文環位於新竹市○區○○路00巷00號住處後
    院，徒手及以傘勾斷後院牆面上監視器電線，致令監視器螢
    幕因線路漏電而損壞，足生損害於陳文環。
二、案經陳文環訴由新竹市警察局第一分局及姚佳蓁、顧芷芸、
    江春龍訴由新竹市警察局第三分局報告偵辦。
　　　　證據並所犯法條
一、證據清單及待證事實：
（一）犯罪事實欄一(一)部分(110偵1080)：
編號 證據名稱 待證事實 1 被告陳國瑋於警詢及偵查中之自白。 全部犯罪事實。 2 證人即告訴人姚佳蓁於警詢中之證述。 發現遭竊經過。 3 證人藍詩婷於警詢中之證述。 被告案發時間使用上開機車之事實。 4 員警偵查報告、贓物認領保管單、扣押筆錄、扣押物品目錄表、扣押物品照片、監視器翻拍照片等。 全部犯罪事實。 
（二）犯罪事實欄一(二)部分(110偵1090)：
編號 證據名稱 待證事實 1 被告陳國瑋於警詢及偵查中之自白。 全部犯罪事實。 2 證人即告訴人顧芷芸於警詢中之證述。 發現遭竊經過。 3 員警偵查報告、贓物認領保管單、扣押筆錄、扣押物品目錄表、扣押物品照片、監視器翻拍照片、監視器光碟等。 全部犯罪事實。 
（三）犯罪事實欄一(三)部分(110偵1347)：
編號 證據名稱 待證事實 1 被告陳國瑋於警詢及偵查中之自白。 全部犯罪事實。 2 證人即告訴人江春龍於警詢中之證述。 發現遭竊經過。 3 員警偵查報告、中華電信車號查詢汽車及機車車籍表、贓物認領保管單、監視器翻拍照片、監視器光碟等。 全部犯罪事實。 
（四）犯罪事實欄一(四)部分(110偵994)：
編號 證據名稱 待證事實 1 被告陳國瑋於警詢及偵查中之自白。 全部犯罪事實。 2 證人即告訴人陳文環於警詢中之證述。 發現遭毀損經過。 3 員警偵查報告、維修報價單、現場照片、監視器翻拍照片、監視器光碟等。 全部犯罪事實。 
二、核被告於犯罪事實欄一（一）至（三）所為，均係犯刑法第
    320條第1項竊盜罪嫌；於犯罪事實欄一（四）所為，係犯刑
    法第354條毀損罪嫌。上開4罪間，犯意各別，行為不同，請
    分論併罰。被告於受有期徒刑執行完畢後5年內，故意再犯
    本件有期徒刑之罪，構成累犯，請依司法院釋字第775號解
    釋意旨及刑法第47條第1項規定，加重其刑。又被告於犯罪
    事實欄一（三）而取得犯罪所得，請依刑法第38條之1第1項
    前段規定宣告沒收之，於全部或一部不能沒收或不宜執行沒
    收時，請依刑法第38條之1第3項規定追徵其價額。
三、依刑事訴訟法第251條第1項提起公訴。
　　此  　致
臺灣新竹地方法院
中　　華　　民　　國　 110　　年　　2 　　月　　25　　日
    　　　　　　　　　　　　　檢　察　官　邱志平
本件正本證明與原本無異
中　　華　　民　　國　 110　　年　　3 　　月　　16　　日
                              書  記  官  鄭思柔
所犯法條：　　
刑法第320條第1項
意圖為自己或第三人不法之所有，而竊取他人之動產者，為竊盜
罪，處5年以下有期徒刑、拘役或50萬元以下罰金。
意圖為自己或第三人不法之利益，而竊佔他人之不動產者，依前
項之規定處斷。
前二項之未遂犯罰之。
刑法第354條
毀棄、損壞前二條以外之他人之物或致令不堪用，足以生損害於
公眾或他人者，處2年以下有期徒刑、拘役或1萬5千元以下罰金
。

附件二
臺灣新竹地方檢察署檢察官起訴書
                                     110年度偵字第2391號
    被    　告　陳國瑋　男　42歲（民國00年00月0日生）
　　　　　　　　　　　　住○○市○○區○○路00○00號
                        （另案於法務部○○○○○○○執行中）　
　　　　　　　　　　　　國民身分證統一編號：Z000000000號
上列被告因竊盜案件，已經偵查終結，認應提起公訴，茲將犯罪
事實及證據並所犯法條分敘如下：
　　　　犯罪事實
一、陳國瑋前因竊盜案件，經法院判決判處有期徒刑5月，於民
    國109年8月17日徒刑易科罰金出監。詎仍不知悔改，竟意圖
    為自己不法之所有，於109年10月18日晚上10時許，騎乘其
    所有車牌號碼000-0000號重型機車，至新竹市○區○○路0號大
    樓停車格，徒手竊取黃建翔所停放機車左後照鏡上TAKEWAY
    黑隼Z手機座1個（價值新臺幣1,388元），得手後離去。嗣
    黃建翔發現遭竊，報警處理。
二、案經黃建翔訴由新竹市警察局第二分局報告偵辦。
　　　　證據並所犯法條
一、證據清單及待證事實：
編號 證據名稱 待證事實 1 被告陳國瑋於警詢時及偵查中之自白。 坦承上揭犯罪事實。 2 證人即告訴人黃建翔於警詢中之證述。 全部犯罪事實。 3 員警偵查報告、監視器光碟、監視器照片、現場照片、中華電信車號查詢機車籍表等。 全部犯罪事實。 
二、核被告陳國瑋所為，係犯刑法第320條第1項之竊盜罪嫌。被
    告於受有期徒刑執行完畢後5年內，故意再犯本件有期徒刑
    之罪，構成累犯，請依司法院釋字第775號解釋意旨及刑法
    第47條第1項規定，加重其刑。
三、依刑事訴訟法第251條第1項提起公訴。
　　此  　致
臺灣新竹地方法院
中　　華　　民　　國　 110　　年　　3 　　月　　11　　日
　　　　　　　　　　　　　　　檢　察　官　邱志平
本件正本證明與原本無異
中　　華　　民　　國　 110　　年　　3 　　月　　24　　日
                              書  記  官  鄭思柔 
所犯法條　　
刑法第320條第1項
意圖為自己或第三人不法之所有，而竊取他人之動產者，為竊盜
罪，處5年以下有期徒刑、拘役或50萬元以下罰金。
意圖為自己或第三人不法之利益，而竊佔他人之不動產者，依前
項之規定處斷。
前二項之未遂犯罰之。